【裁判字號】    98,台上,1569
【裁判日期】    980326
【裁判案由】    違反槍砲彈藥刀械管制條例等罪
【裁判全文】
最高法院刑事判決            九十八年度台上字第一五六九號
上  訴  人  甲○○
選任辯護人  曾肇昌律師
上列上訴人因違反槍砲彈藥刀械管制條例等罪案件，不服台灣高
等法院中華民國九十八年一月八日第二審判決（九十七年度上訴
字第三九八八號，起訴案號：台灣新竹地方法院檢察署九十六年
度偵字第五五八二號），提起上訴，本院判決如下：
    主  文
上訴駁回。
    理  由
一、寄藏槍枝、持有子彈部分：
按刑事訴訟法第三百七十七條規定，上訴於第三審法院，非以判
決違背法令為理由，不得為之。是提起第三審上訴，應以原判決
違背法令為理由，係屬法定要件。如果上訴理由書狀並未依據卷
內訴訟資料，具體指摘原判決不適用何種法則或如何適用不當，
或所指摘原判決違法情事，顯與法律規定得為第三審上訴理由之
違法情形，不相適合時，均應認其上訴為違背法律上之程式，予
以駁回。本件原判決維持第一審論處上訴人甲○○未經許可，寄
藏可發射子彈具有殺傷力之改造槍枝，暨未經許可，持有子彈罪
刑部分之判決，駁回其於第二審之此部分上訴，已敘明所憑之證
據及認定之理由；從形式上觀察，並無判決違背法令之情形存在
。查原判決以新竹縣政府警察局竹北分局因偵辦轄區內強盜案件
，於民國九十六年九月十七日十七時三十分許，據報前往新竹縣
湖口鄉○○路○段八十九號上訴人住處（兼營飲料店）查訪時，
適遇上訴人手提紙袋自外返回，警方詢以紙袋內放置何物，上訴
人即主動告知係槍枝，並將該槍枝繳交警方。警方復徵得上訴人
同意，由上訴人簽署自願受搜索同意書後，進入屋內搜索，另行
查獲子彈二十發等物等情，已據證人即警員許永太、陳士強、蔡
明財等人證述甚詳，並有同意搜索書、搜索扣押筆錄、扣押物品
目錄表、扣押物品收據、搜索現場及查扣物品照片可稽。上訴人
在警詢、偵查及審理中對於警方執行搜索係出於其同意一節，亦
無爭執，並供稱：「我對搜索沒意見，因為同意的…」、「檢警
沒有逼供」等語。又上訴人係持有、寄藏槍、彈之現行犯，警方
逕行逮捕，亦屬合法。上訴人事後辯稱警方未經其同意，即逕行
搜索云云，為卸責之詞，不足採信，理由內已詳加調查論列（見
原判決第三頁第二十五行至第四頁第二十八行）。上訴意旨仍執
前揭陳詞，對於判決內已明白論斷之事項，持己見任意指摘，不
符第三審上訴之法定要件。又漫稱上訴人受友人之託暫寄紙箱，
不知箱內裝有槍枝云云，而為單純事實上之爭辯，尤非適法之第
三審上訴理由。至上訴人所提天主教聖母診所、財團法人天主教
湖口仁慈醫院診斷證明書，證明其罹有精神上之疾病，尚不足為
酌減其刑之依據，原判決已併審酌說明（見原判決第十五頁第二
行至第十七行）。上訴意旨指摘原判決未依刑法第五十九條規定
酌減其刑為違法，亦非第三審上訴之合法理由。上訴意旨指摘之
各節，均與法律規定得為第三審上訴理由之違法情形，不相適合
。其上訴為違背法律上之程式，應予駁回。本件既應從程序上為
駁回上訴之判決，上訴人請求宣告緩刑，本院無從審酌，併予敘
明。
二、持有刀械部分：
按刑事訴訟法第三百七十六條所列各罪之案件，經第二審判決者
，不得上訴於第三審法院，法有明文。原判決關於上訴人持有刀
械部分，係依槍砲彈藥刀械管制條例第十四條第三項論處罪刑（
上訴人未聲明僅就寄藏槍枝、持有子彈部分上訴，關於持有刀械
部分亦視為已全部上訴），核屬刑事訴訟法第三百七十六條第一
款之案件，既經第二審判決，自不得上訴於第三審法院，上訴人
猶提起上訴，為法所不許，應併駁回之。
據上論結，應依刑事訴訟法第三百九十五條前段，判決如主文。
中    華    民    國  九十八  年    三    月  二十六  日
                      最高法院刑事第十庭
                          審判長法官  花  滿  堂
                                法官  黃  正  興
                                法官  陳  東  誥
                                法官  林  錦  芳
                                法官  洪  昌  宏
      本件正本證明與原本無異
                                      書  記  官
中    華    民    國  九十八  年    三    月   三十   日
                                                Ａ


司法院資訊處製作；財團法人民間司法改革基金會備份。
